臺灣雲林地方法院刑事判決　　　　　　　95年度訴字第824 號
公　訴　人　臺灣雲林地方法院檢察署檢察官
被　　　告　丁○○
指定辯護人　本院義務辯護人劉嘉怡律師
上列被告因強盜等案件，經檢察官提起公訴（95年度偵字第2590
號），本院判決如下：
    主  文
丁○○共同犯剝奪他人行動自由罪，處有期徒刑壹年，減為有期
徒刑陸月，如易科罰金，以銀元佰元即新臺幣玖佰元折算壹日
，如附表所示之本票共玖紙均沒收之。
    事  實
一、緣戊○○之妻乙○○自民國84年間起，積欠丁○○之母己○○共約新臺幣（下同）500 萬元，而避不償還。丁○○於95
    年1 月29日（起訴書誤載為95年1 月30日）晚上10時10分許
    ，在雲林縣褒忠鄉○○村○○路206 號之「聚保宮」前偶遇
    戊○○，丁○○要求戊○○償債未果，竟與真實姓名、年籍
    不詳之成年男子2 人，共同基於剝奪他人行動自由之犯意聯
    絡，3 人先在「聚保宮」前徒手毆打戊○○，嗣由上開2 名
    男子分別架住戊○○雙手腋下，而將之拖拉至雲林縣褒忠鄉
    ○○路42號之「上好眼鏡行」內控制其行動，丁○○並脅迫
    戊○○聯絡友人籌措金錢還債，否則不讓戊○○離去，並欲
    將置之於死，復與上開2 名男子徒手共同毆打戊○○，致戊○○受有右側頭皮、右膝挫傷、瘀腫傷等傷害，而以此強暴
    、脅迫方式剝奪戊○○之行動自由，致戊○○心生畏懼，因
    而聯絡友人辛○○告知上情，辛○○乃籌得5 萬元及發票日
    為95年2 月1 日、面額5 萬元、付款銀行為台北國際商業銀
    行五股分行（票號：QL0000000 號）之支票1 紙，於翌日即
    95年1 月30日凌晨2 時許，將之攜至「上好眼鏡行」交予丁○○，丁○○因認數額太少，又脅迫戊○○簽發面額5 萬元
    、450 萬元之本票各8 紙、1 紙（合計490 萬元），否則亦
    不讓戊○○離去，致戊○○心生畏懼，而依指示簽立如附表
    所示之本票共9 紙交由丁○○收執，丁○○等人始於同日（
    即95年1 月30日）凌晨3 時許讓戊○○離去，戊○○共遭剝
    奪行動自由約5 小時。嗣經戊○○於95年1 月30日下午4時
    許報警後，始查悉上情。
二、案經戊○○訴由雲林縣警察局虎尾分局報告臺灣雲林地方法
    院檢察署檢察官偵查起訴。
    理  由
壹、程序部分（證據能力爭執之認定）
一、無證據能力部分：
    按被告以外之人於審判外之言詞或書面陳述，除法律有規定
    者外，不得作為證據；又被告以外之人於檢察事務官、司法
    警察官或司法警察調查中所為之陳述，與審判中不符時，其
    先前之陳述具有較可信之特別情況，且為證明犯罪事實存否
    所必要者，得為證據，刑事訴訟法第159 條第1 項、第159
    條之2 分別定有明文。經查，證人戊○○、辛○○於警詢中
    之陳述均屬審判外之陳述，又查無其他較可信之特別情況，
    即無前開傳聞例外規定之適用，其等於警詢中之陳述自不具
    證據能力。惟仍得以之作為彈劾證據，用來爭執其等陳述之
    證明力（參最高法院94年度臺上字第6811號判決意旨）。
二、有證據能力部分：
    按被告以外之人於審判外之陳述雖不符刑事訴訟法第159 條
    之1 至之4 等4 條之規定，而經當事人於審判程序同意作為
    證據，法院審酌該言詞陳述或書面陳述作成時之情況，認為
    適當者，亦得為證據，刑事訴訟法第159 條之5 第1 項定有
    明文。經查，被告、辯護人及檢察官就本院所引用卷內其餘
    被告以外之人於審判外之陳述，於審判程序時均同意作為證
    據，且本院審酌此等證據資料作成時之情況，均無不法之情
    事，且與待證事實具有關聯性，認為適宜作為本案之證據，
    認均有證據能力。
貳、實體部分：
一、訊據被告丁○○固不否認於95年1 月29日晚上10時10分許，
    在「聚保宮」前遇見戊○○後，與之共同前往「上好眼鏡行
    」，由戊○○在「上好眼鏡行」內撥打電話予辛○○，辛○○旋於翌日凌晨前往該眼鏡行，交付5 萬元現金及面額5 萬
    元支票1 紙予丁○○，戊○○復簽發如附表所示之本票共9
    紙交丁○○收執之事實，惟矢口否認有何剝奪行動自由犯行
    ，辯稱：我當日過年回家鄉，在「聚保宮」前遇見戊○○，
    我要求他還錢，並表示就算沒錢，也要商量如何償還，戊○○很有誠意要與我談，並自行走到「上好眼鏡行」，我對戊○○稱先給付10萬元，其餘金額再開立本票而以每月5 萬元
    償還方式解決，戊○○同意，即撥打電話請辛○○拿錢及支
    票過來，在「聚保宮」前面的人，不是我帶去的，我也沒有
    毆打、強押戊○○，況且，在「上好眼鏡行」內，大家都可
    以進進出出，我如何恐嚇他簽本票云云。辯護意旨另以：「
    上好眼鏡行」係透明之商場，當時未上鎖，沒有人守在門口
    ，任何人均可自由出入，以當時在場者除戊○○外，尚有辛○○叔侄，被告如何能對戊○○施以強暴、脅迫，不能因為
    戊○○當時有簽發本票之行為，即反推被告之犯行；況且，
    戊○○係擔心遭其他人持其所簽發之本票討債始報案，並請
    求取回該等本票，益證其當日很可能係自願開票，事後再尋
    其他方式取回本票等語，為被告置辯。
二、本院認定被告犯罪事實所憑之證據及理由：
  (一)被告與另2 名成年男子於95年1 月29日晚上10時10分許，在
    「聚保宮」前要求戊○○償債未果，乃徒手毆打戊○○，並
    由上開2 名男子架住戊○○雙手腋下，將之拖拉至「上好眼
    鏡行」內而控制其行動，被告並脅迫戊○○聯絡友人籌措金
    錢還債，否則不讓離去，並欲將置之於死，復又共同毆打戊○○，致戊○○受有右側頭皮、右膝挫傷、瘀腫傷之傷害等
    情，業據證人戊○○96年9 月12日於本院證稱：當日我在「
    聚保宮」前遇到被告，共有3 人在「聚保宮」前打我，後來
    由2 個人架住我雙手，把我帶到附近的「上好眼鏡行」，被
    告對我表示若不還錢，打死我也不可能讓我走，並一直逼我
    叫朋友拿錢來，繼之又毆打我等語（見本院卷2 第19頁、第
    20頁反面、第21頁、第22頁），核與其於95年6 月12日在偵
    查中亦證稱：當日我去「聚保宮」找親戚遇見被告，被告要
    求我還錢，我還沒回答，他們3 人拉著我就打，之後拉我到
    「上好眼鏡行」，被告要我拿50萬元現金，其餘開立450 萬
    元本票，因為我沒錢，被告叫我打電話給朋友，並表示今日
    若無法處理該筆債務，要讓我死，也不讓我離開等語（見偵
    查卷第8 、9 頁），大致相符。衡以戊○○上開2 次作證之
    時間相隔已1 年餘，復未委任告訴代理人閱覽卷宗而背誦卷
    內資料，若非親自經歷該等事件，斷無從就其如何遇見被告
    、如何遭毆打及被告如何恐嚇之情節，前後證述均無嚴重瑕
    疵，該等證詞之可信度已極高；復參酌被告於本院供稱：戊○○欠我們錢已經10多年了，之前他曾找我談過，表示他1
    個月要還1 至3 萬元，但只匯過1 次1 萬元入我帳戶，後來
    就沒有任何消息，10多年來我都不曾遇見過他等語（見本院
    卷2 第166 頁反面）。據此，戊○○既已無錢清償債務，並
    刻意閃躲被告10年餘，避之唯恐不及，豈會自願隨同被告前
    往「上好眼鏡行」再度與被告商談償債事宜，足認戊○○證
    述係遭被告與另2 名男子強押至「上好眼鏡行」而遭剝奪行
    動自由等語，尚與吾人之一般生活經驗無違，堪可採信；再
    者，戊○○於95年1 月30日凌晨離開「上好眼鏡行」後，旋
    於同日上午前往行政院衛生署臺中醫院外科門診就醫，並向
    醫生自訴為被他人毆打，診斷結果為頭痛、頭部血腫約2X1
    公分及右膝瘀傷約2X1 公分，此有該院95年3 月28日署中醫
    字第02513 號診斷證明書1 紙及96年1 月3 日中醫歷字第09
    50012295號函暨所附之戊○○病歷表影本各1 份在卷可參（
    見警卷第17頁及本院卷第1 第33-35 頁），應堪認定。以戊○○係於95年1 月30日上午離開「上好眼鏡行」後，隨即返
    回臺中就醫，並受有頭部血腫之傷害，佐之頭部乃人體之重
    要器官，應無可能僅為構陷他人犯罪而甘冒生命危險自我傷
    害之常理，又參酌被告於本院亦供稱：我曾徒手毆打戊○○
    1 個耳光等語（見本院卷2 第166 頁），顯見戊○○在密切
    接近之時間下，所受之頭部、右膝等傷害，確係被告等人所
    為，適足以佐證戊○○證稱在「聚保宮」前遭被告毆打後強
    押至「上好眼鏡行」，復遭脅迫、毆打逼迫還錢等情為真。
  (二)證人辛○○於偵查中證稱：當日我接到電話得知戊○○被帶
    到「上好眼鏡行」，請求我過去協助處理，被告要求戊○○
    當天先給付50萬元，戊○○請我幫他，可是當晚我拿不出這
    麼多錢，過程中，我有到外面抽菸，有聽到裡面很大聲，我
    沒有親耳聽到被告恐嚇戊○○，但我進去後看到戊○○臉又
    腫了起來，我就知道他又被打，後來談到先給10萬元，由我
    拿出5 萬元現金並開立5 萬元支票交予被告，等戊○○另外
    開了本票後，對方才讓戊○○離開等語（見偵查卷第21-22
    頁），而證人戊○○於本院亦證稱：當日係農曆大年初一晚
    上至初二凌晨，被告在「上好眼鏡行」一直逼說要叫朋友拿
    錢，沒錢不讓我走，我就打電話給辛○○，當時被告要求先
    付50萬元現金，並開立450 萬元本票，辛○○表示身上僅有
    5 萬元現金，另開5 萬元支票交給被告，過程中，辛○○都
    有出去抽菸再進來，最後被告要我再簽發5 萬元本票8 張及
    450 萬元本票1 張，才同意讓我離開等語（見本院卷2 第19
    頁、第21頁、第27頁反面）。互核2 人上開證述內容並無歧
    異，雖辛○○證稱並未親自目睹、耳聞被告毆打、恐嚇戊○○之情，然以其與戊○○均一致證稱辛○○曾外出抽菸，並
    未全程在場，自不得以此逕認被告並無毆打及恐嚇戊○○之
    事實，反而依該等證詞既無特別偏袒被告，則辛○○之證詞
    既非全然有利戊○○，應認客觀可信。而以戊○○係在大年
    初一、初二之「凌晨」撥打電話通知友人辛○○，由辛○○
    連夜奔波而先行為戊○○代墊10萬元之情，再衡以吾人所認
    知之一般民間習俗，農曆新年期間，人們為討喜氣，不會輕
    易向他人借錢或為他人處理晦氣之事，顯見戊○○當時確處
    於遭剝奪行動自由之相當急迫危險，戊○○始不得不破壞習
    俗而急忙於半夜通知友人援助；其次，戊○○既連10萬元即
    需通知友人代墊，可認其證述並無資力償債乙節為真。惟依
    卷附如附表編號2 至9 由戊○○簽發交由被告收執之本票8
    紙所示（見警卷第35-42 頁），戊○○自95年3 月6 日起至
    同年10月6 日止，每月須償還被告5 萬元，以戊○○當時之
    資力，並無償還之可能性，豈會自不量力而如被告所稱「很
    有誠意」解決並「自願」開票逐月攤還5 萬元？益證戊○○
    證述係遭被告恐嚇若不簽立本票，不得離去等語，顯較被告
    上開辯詞可信。綜合上情，均足認被告確有剝奪戊○○行動
    自由之犯行無訛。
  (三)綜上所述，本案事證明確，被告犯行，應堪認定。
三、本院對被告其餘辯解不採之理由：
  (一)被告辯稱：「上好眼鏡行」係透明、任何人可自由進出之商
    場，當時未上鎖，亦無人看守門口，在場者尚有辛○○叔侄
    ，被告不可能剝奪其行動自由云云，並援引證人即「上好眼
    鏡行」負責人丙○○於本院之證詞為據。惟按被告是否控制
    被害人之行動自由，應以被告行為之強弱程度，綜合當時之
    具體事實，依客觀常態情狀以決之。而戊○○在「聚保宮」
    前遇見被告後，即遭被告與上開2 名男子毆打，旋又被押至
    「上好眼鏡行」，以前開未付錢即不讓離去之言語相向，復
    持續毆打戊○○，業經本院認定如前，縱使被告所辯「上好
    眼鏡行」當時之大門敝開一情為真，惟戊○○迄本院審理時
    均否認積欠被告500 萬元債務，雙方於審理時復提出諸多互
    助會資料及支票、退票單核對，戊○○當日在無其他資料佐
    證下，卻願意簽發如附表所示合計490 萬元之本票交予被告
    ，以戊○○當時所處之恐懼情狀，若不依指示開票，顯然不
    敢自由離去，要與大門有無上鎖及看管無涉；再者，證人丙○○於本院固證稱：案發當日，被告與戊○○一起走進「上
    好眼鏡行」，他們坐在我的對面，我始終在場並泡茶給他們
    喝，沒有看到被告毆打戊○○等語（見本院卷2 第29頁反面
    、第30頁反面），然而經本院質之戊○○當日簽發本票之理
    由及由何人拿出本票乙節，丙○○則分別證稱：不知道、忘
    記了等語（見本院卷2 第30頁反面、第31頁），職是，丙○○當日既全程在場且與之毗鄰而坐，卻對當日被告與戊○○
    如何處理債務之重要問題及結果均無所悉，該等證詞顯然令
    人存疑而有迴護被告之虞，無足採信。
  (二)辯護人復為被告辯護稱：戊○○係擔心遭其他人持其所簽發
    之本票討債始報案，並於偵查中向檢察官請求取回該等本票
    ，可見戊○○當日係自願簽發本票，事後再尋其他方式取回
    乙節。本院觀諸戊○○於偵查中係陳稱：「請求本票讓我拿
    回，被告將本票交給討債公司，我很困擾」等語（見偵查卷
    第9 頁），依戊○○之語意，被告已將該等本票交給討債公
    司向被告追索，並非擔心遭他人持該等本票討債始報案，被
    告上開辯解，已無所據。
四、新舊法適用之比較：
    被告行為後，刑法於95年7 月1 日起施行（下稱新法，修正
    前則稱舊法），其中修正後刑法第2 條乃關於新舊法比較適
    用之準據法，其本身無關行為可罰性要件之變更，故新法施
    行後，如涉及比較新舊法問題，應逕依修正後刑法第2 條第
    1 項規定，為「從舊從輕」之比較（最高法院95年度第8 次
    刑事庭會議決議意旨參照）。又所謂「法律變更」與法律修
    正之概念有別；所謂法律變更應係指因法律修正而「刑罰」
    有實質之更異而言（如修正後新舊法法定本刑輕重變更或犯
    罪構成要件寬嚴不同），始有依刑法第2 條規定為準據法而
    比較適用新法或舊法之問題。如新舊法處罰之輕重仍然相同
    （例如僅形式上修正法律用語或條次移列），並無有利或不
    利之情形，即無適用上開規定為比較之餘地，自應依一般法
    律適用之原則，適用現行、有效之裁判時法論處（最高法院
    95年度台上字第5589、5669、6519號判決意旨參照）。經查
    ：
  (一)修正前刑法第33條第5 款規定：「罰金：1 元以上。」修正
    後該款規定「罰金：新台幣1000元以上」，是比較新舊法結
    果，以舊法較有利於行為人。
  (二)修正前刑法第302 條第1 項所定罰金刑提高為10倍（原貨幣
    單位為銀元，並為新臺幣之3 倍，故折換為新臺幣結果提高
    為30倍），修正後刑法施行法增定第1 條之1 規定：「中華
    民國94年1 月7 日刑法修正施行後，刑法分則編所定罰金之
    貨幣單位為新臺幣。刑法分則編未修正之條文定有罰金者，
    自94年1 月7 日刑法修正施行後，就其所定數額提高為30倍
    。」被告行為前後罰金本刑實際上均提高為30倍，並無有利
    或不利之情形，應適用現行、有效之裁判時法論處。
  (三)被告行為時之刑法第28條規定：「二人以上共同實施犯罪之
    行為者，皆為正犯。」經修正為：「二人以上共同實行犯罪
    之行為者，皆為正犯。」其立法理由略以：「修正共同正犯
    之參與類型，確定在『實行』概念下之共同參與行為，始成
    立共同正犯，為杜爭議，爰將『實施』一語，修正為『實行
    。』」即修法乃在確定正犯概念，杜絕爭議，本案修正前後
    對被告2 人而言均為共犯（詳後述），自不生比較新舊法問
    題，應予適用新法。
  (四)被告行為時刑法第41條前段規定：「犯最重本刑為5 年以下
    有期徒刑以下之刑之罪，而受6 個月以下有期徒刑或拘役之
    宣告，因身體、教育、職業、家庭之關係或其他正當事由，
    執行顯有困難者，得以（銀元）1 元以上3 元以下折算1 日
    ，易科罰金。」又依刪除前罰金罰鍰提高標準條例第2 條前
    段規定，就其原定數額提高為100 倍折算1 日，經此折算後
    ，易科罰金之折算標準應以銀元300 元即新臺幣900 元折算
    1 日。惟修正後刑法第41條第1 項前段則規定：「犯最重本
    刑為5 年以下有期徒刑以下之刑之罪，而受6 個月以下有期
    徒刑或拘役之宣告者，得以新臺幣1000元、2000元或3000
    元折算1 日，易科罰金」，經比較後，舊法之易科罰金折算
    標準較低，對被告較有利，應適用舊法。
五、論罪科刑之理由：
  (一)按刑法第302 條之妨害自由罪，原包括私禁及以其他非法方
    法剝奪人之行動自由而言，所謂非法方法，當包括強暴脅迫
    等情事在內。譬如以水果刀強押人上車，剝奪其行動自由，
    車輛行駛中，被害人要求迴車，並表示如不迴車，即跳車云
    云，加害人於妨害自由行為繼續中，嚇稱如跳車即予輾死等
    語，自屬包含於妨害被害人行動自由之同一意念之中。縱其
    所為，合於刑法第305 條恐嚇危害安全之情形，仍應視為剝
    奪行動自由之部分行為；又刑法第302 條第1 項之妨害自由
    罪，原以強暴、脅迫為構成要件，其因而致普通傷害，乃強
    暴、脅迫當然之結果，除另有傷害故意外，仍祇成立該條項
    之罪，無同法第277 條第1 項之適用，最高法院74年臺上字
    第3404號、30年上字第3701號分別著有判例可資參照。次按
    本票為有體物，並為有價證券，有經濟價值，被告以恐嚇方
    法使被害人簽發交付本票，即屬恐嚇取財既遂，至被害人嗣
    後得否依票據法第10條規定對被告為惡意之抗辯，係屬另事
    ，於犯罪之既遂要無影響（最高法院86年度臺上字第2056號
    判決意旨參考）。
  (二)核被告之所為，係犯刑法第302 條第1 項之剝奪他人行動自
    由罪。被告於妨害自由過程中，以恐嚇及傷害戊○○作為其
    脅迫及強暴之手段，依前揭說明，應不另論恐嚇危害安全及
    傷害等罪。又被告此部分之所為，雖亦使戊○○行無義務之
    事，惟依最高法院上開判決意旨，該部分行為應視為剝奪行
    動自由之部分行為，亦不另論罪。
  (三)被告與上開2 名不詳成年男子間，就上開犯行，有犯意聯絡
    及行為分擔，為共同正犯。
  (四)公訴意旨認被告以上開方式使戊○○簽發本票，係犯刑法第
    328 條第1 項之強盜罪及同法第346 條第1 項之恐嚇取財罪
    。而檢察官就同一基本社會事實，既已認定被告所為構成強
    盜罪，復又認為構成恐嚇取財罪，參酌公訴人於本院復表明
    不再主張刑法第346 條第1 項之恐嚇取財罪（見本院卷1 第
    30頁反面），此部分之罪名應係誤載、贅述，合先敘明。次
    按刑法上之強盜罪，以有為自己或第三人不法所有之意圖為
    構成要件之一，若奪取財物係基於他種目的，而非出於不法
    所有之意思者，縱其行為違法，要不成立強盜罪（最高法院
    21年上字第18號判例參照）。又被告為「其妻」索討賭債雖
    屬自然債務，不得為訴訟上之請求，但尚非無債權債務之存
    在，而被害人為債務人之「妻」，則被告主觀上即非有為自
    己不法所有之意圖，即與恐嚇取財罪無關，此亦經最高法院
    著有82年度臺上字第3071號判決要旨可資。訊據被告堅詞否
    認有何強盜犯行，辯稱：戊○○之妻陳清葉確實欠我母親己○○約50 0萬元，其中包括會錢及借款，而該等款項雖以乙○○名義為會首或借款人，惟實際上均由戊○○花用，而己○○也授權我討債等語。經查，證人己○○於本院證稱：乙○○向我借款部分尚積欠我380 萬元，倒會部分則欠我約有
    10 0多萬元，時間已經過了10幾年，我記不清楚了等語（見
    本院卷1 第108 頁反面），而證人乙○○於本院則證稱：我
    總共向己○○借了315 萬元，會錢部分尚欠110 萬元，合計
    42 5萬元等語（見本院卷2 第12頁），核之乙○○與己○○
    之債權債務關係已達10餘年，上開2 人之證詞均無從精確審
    認而僅為概數，依罪疑有利被告之法則，可認2 人間之債務
    糾紛至少為425 萬元，被告辯稱該2 人間之債務糾紛約為
    500 萬元，即無毫無所據。再者，證人己○○於本院證稱：
    乙○○向我借錢是要給戊○○到國外作生意，我標取尾會的
    錢也是借給戊○○去作生意，乙○○又跟我說他們在臺中開
    錢莊，利息很好賺，要我借錢給他們，後來欠錢不還，我有
    叫被告遇到戊○○或乙○○，就要向他們要等語（見本院卷
    1 第107 頁反面、第108 頁反面、第109 頁），雖戊○○與
    乙○○在法律上為不同之權利主體，惟以己○○為62歲之鄉
    下婦人，對上開法律規定不可能知之甚詳，己○○認為雖由
    乙○○出面借錢，然既與戊○○共同使用，2 人應同負其責
    乙節，尚合常情，此亦可由甲○○於本院證稱：「我們跟會
    ，時間到了，就按標息來收錢，收錢是他們夫妻的事，我不
    知道，我們沒有干涉人家夫妻的事，但夫妻錢都公家用，哪
    有單純使用錢的？」等語可資佐證（見本院卷1 第89頁反面
    ）。依此，被告既經其母親告知債務人為戊○○或乙○○，
    可向其等討債，被告縱誤認戊○○為債務人，然被告為其母
    親索討債務，被害人為乙○○之夫，依上開最高法院判決意
    旨，被告主觀上即非有為自己不法所有之意圖，即與強盜之
    財產犯罪無關，公訴意旨尚未有洽，爰在社會基本事實同一
    之範圍內，依刑事訴訟法第300 條規定，予以變更起訴法條
    。
  (五)本院審酌被告不思循正當法律途徑解決債務糾紛，反以上開
    手段使戊○○至「上好眼鏡行」，並控制其行動自由，進而
    迫其簽發合計490 萬元之本票，均影響社會良善秩序，且犯
    後仍否認犯行，不能知錯，實無可取，惟念及戊○○、乙○○積欠債務至少425 萬元，並拖欠10餘年而避不見面償還，
    被告偶遇戊○○，因認機會難得始為本案犯行等一切情狀，
    量處如主文所示之刑。
  (六)按犯罪在96年4 月24日以前者，除另有規定外，有期徒刑、
    拘役或罰金，減其刑期或金額2 分之1 ，並應於判決主文同
    時諭知其宣告刑及減得之刑。又犯最重本刑為5 年以下有期
    徒刑以下之刑之罪，依本條例規定減為6 月以下有期徒刑、
    拘役者，應於為減刑裁判時，併諭知易科罰金之折算標準，
    中華民國九十六年罪犯減刑條例第2 條第1 項第3 款、第7
    條、第9 條分別定有明文。查本案被告之犯罪時間係在96年
    4 月24日之前，所犯之罪合於前揭條例規定，又無不予減刑
    情事，自應依上開規定，於裁判時減其宣告刑2 分之1 而為
    如主文所示，並依修正前刑法第41條第1 項前段規定，併諭
    知易科罰金之折算標準。
六、至如附表所示之本票共9 紙，係被告所有，因犯罪所得之物
    ，被告於本院復供承現仍存放在臺北住處（見本院卷2 第
    168 頁反面），併依刑法第38條第1 項第3 款規定，予以宣
    告沒收之。
據上論斷，依刑事訴訟法第299 條第1 項前段、第300 條，刑法
第2 條第1 項、第28條、第302 條第1 項、第41條第1 項前段（
修正前）、第38條第1 項第3 款，中華民國九十六年罪犯減刑條
例第2 條第1 項第3 款、第7 條、第9 條，刑法施行法第1 條之
1 第1 項、第2 項前段，罰金罰鍰提高標準條例第2 條（廢止前
），判決如主文。
本案經檢察官庚○○到庭執行職務。
中　　華　　民　　國　　96　　年　　12　　月　　7 　　日
                  刑事第四庭  審判長法　官  吳福森
                                    法  官  李淑惠
                                    法  官  曾鴻文
以上正本證明與原本無異。
如不服本判決，應於判決收受後10日內，向本院提出上訴狀（須
附繕本）。
                                    書記官  顏錦清
中　　華　　民　　國　　96　　年　　12　　月　　10　　日
附錄本判決論罪科刑法條全文：
中華民國刑法第302條第1項
私行拘禁或以其他非法方法，剝奪人之行動自由者，處5 年以下
有期徒刑、拘役或3 百元以下罰金。（罰金單位改為新臺幣並提
高為30倍）
┌────────────────────────────┐
│附表                                                    │
├──┬────┬────────┬────┬──────┤
│序號│ 發票人 │ 金額（新臺幣） │ 發票日 │票        號│
├──┼────┼────────┼────┼──────┤
│ 1  │ 戊○○ │ 450萬元        │ 1. │CHNO775408  │
├──┼────┼────────┼────┼──────┤
│ 2  │ 戊○○ │ 5萬元          │ 3.6. │CHNO775409  │
├──┼────┼────────┼────┼──────┤
│ 3  │ 戊○○ │ 5萬元          │ 4.6. │CHNO775410  │
├──┼────┼────────┼────┼──────┤
│ 4  │ 戊○○ │ 5萬元          │ 5.6. │CHNO775411  │
├──┼────┼────────┼────┼──────┤
│ 5  │ 戊○○ │ 5萬元          │ 6.6. │CHNO775412  │
├──┼────┼────────┼────┼──────┤
│ 6  │ 戊○○ │ 5萬元          │ 7.6. │CHNO775413  │
├──┼────┼────────┼────┼──────┤
│ 7  │ 戊○○ │ 5萬元          │ 8.6. │CHNO775414  │
├──┼────┼────────┼────┼──────┤
│ 8  │ 戊○○ │ 5萬元          │ 9.6. │CHNO775415  │
├──┼────┼────────┼────┼──────┤
│ 9  │ 戊○○ │ 5萬元          │ 10.6. │CHNO775416  │
└──┴────┴────────┴────┴──────┘
